【裁判字號】    92,易,837
【裁判日期】    920602
【裁判案由】    竊盜
【裁判全文】
臺灣板橋地方法院刑事判決                          九十二年度易字第八三七號
    公  訴  人  臺灣板橋地方法院檢察署檢察官
    被      告  乙○○
右列被告因竊盜案件，經檢察官提起公訴（九十二年度偵字第二四三四號），本院判
決如左：
    主  文
乙○○竊盜，處拘役拾日，如易科罰金以佰元折算壹日。
    事  實
一、乙○○基於意圖為自己不法所有之犯意，於民國九十一年十月六日凌晨四時十三
    分許，在張惠婷所經營位在臺北縣林口鄉○○路七三號之網路咖啡廳內，以電腦
    及其週邊設備連接網際網路至遊戲橘子數位科技股份有限公司（下稱為：遊戲橘
    子公司）網路遊戲「天堂」伺服主機，輸入自己在「天堂」線上遊戲所使用之帳
    號、密碼；及在另一部電腦輸入於不詳時地所取得之甲○○參與「天堂」線上遊
    戲者之帳號及密碼，同時連線而登入至「天堂」線上遊戲伺服主機，使遊戲橘子
    公司提供該線上遊戲伺服主機予乙○○使用，乙○○旋即將甲○○在「天堂」線
    上遊戲所扮演角色即「妖精大統領」所擁有之0000000個天幣直接交付予
    自己所扮演角色「珍惜女騎」之方式而竊取之，得手後，更於同日某時，以現金
    新台幣二千元之價格，出售予不知情之丙○○所扮演角色「新莊阿豬」以牟利，
    嗣經甲○○報警循線查獲而得知上情。
二、案經甲○○訴由臺北縣政府警察局新莊分局報請臺灣板橋地方法院檢察署檢察官
    偵查起訴。
    理  由
一、訊之被告乙○○固供承上述「珍惜女騎」角色所使用之帳號、密碼為其所有之情
    ，惟矢口否認有何竊盜之犯行，辯稱：其並未竊取天幣，其曾將帳號及密碼告知
    友人丁○○，之後即未再使用過，丁○○並曾向其詢問國民身分證號碼，其有告
    知，嗣則不知發生何事云云。惟查，右揭犯罪事實，業據告訴人甲○○於警訊及
    偵查中均指訴綦詳，證人丁○○於偵審中並均到庭證稱伊雖確曾向被告借過00
    0000000之帳號使用，但不知該帳號曾申請「珍惜女騎」之角色，更未竊
    取他人之天幣，而更改帳號需使用被告之國民身分證字號，伊自無從予以更改等
    情明確，則查，被告其前於警訊及偵查中均未陳稱曾告知證人黃維德其國民身分
    證號碼之情，是其於本院審理時翻異前詞，已非無疑，況申請虛擬人物既需鍵入
    使用者之身分證資料，他人自無法任意為之，足見於前開時地使用「珍惜女騎」
    角色之人應為被告無訛。是參以本件天幣由「妖精大統領」處移轉至「珍惜女騎
    」後，延至十六小時後，其中二百萬個天幣始再移轉至「新莊阿豬」之情，有告
    訴人甲○○「天堂」線上遊戲之歷程記錄表（「ＬＯＧ」即稽核檔）、本件「天
    堂」線上遊戲虛擬裝備即天幣之接收者會員資料、天幣流向及接收者之ＩＰ位置
    等資料附於偵查卷可資佐證，衡情第三人若有意竊取，應無竊取本件天幣後，將
    之置於他人即被告可掌控、處分之狀態，復遲至十六小時後再行處分其中部分天
    幣以牟利之情，益徵被告所辯其未行竊云云，非可採信，從而本件事證已臻明確
    ，被告犯行堪予認定。
二、查線上遊戲之帳號角色及寶物資料，均係以電磁紀錄之方式儲存於遊戲伺服器，
    依刑法第三百二十三條之規定，以動產論。遊戲帳號所有人對於角色及寶物之電
    磁紀錄擁有支配權，可任意處分或移轉角色及寶物，又上開角色及寶物雖為虛擬
    ，然於現實世界中均有一定之財產價值，玩家可透過網路拍賣或交換，與現實世
    界之財物並無不同，故線上遊戲之角色及寶物應得作為刑法之竊盜罪保護客體，
    是核被告所為，係犯刑法第三百二十三條、第三百二十條第一項之竊盜電磁紀錄
    罪。爰審酌被告之素行尚佳，與其行竊之手段、所竊財物之價值、造成被害人之
    損害及犯罪後之態度等一切情狀，量處如主文所示之刑，並諭知易科罰金之折算
    標準，以示儆懲。
據上論斷，應依刑事訴訟法第二百九十九條第一項前段，刑法第三百二十條第一項、
第三百二十三條、第四十一條第一項前段，罰金罰鍰提高標準條例第一條前段、第二
條，判決如主文。
本案經檢察官蔡偉逸到庭執行職務。
中      華      民      國        九十二    年      六    月      二    日
                                      臺灣板橋地方法院刑事第五庭
                                          法  官  邱 靜 琪
右正本證明與原本無異。
如不服本判決，應於判決送達後十日內向本院提出上訴狀 (應附繕本) ，上訴於臺灣
高等法院。
                                          書記官  黃 頌 棻
中      華      民      國        九十二    年      六    月      三    日
附錄本案論罪科刑法條全文：
刑法第三百二十條
意圖為自己或第三人不法之所有，而竊取他人之動產者，為竊盜罪，處五年以下有期
徒刑、拘役或五百元以下罰金。
意圖為自己或第三人不法利益，而竊佔他人之不動產者，依前項之規定處斷。
前二項之未遂犯罰之。
刑法第三百二十三條
電能、熱能及其他能量或電磁紀錄，關於本章之罪，以動產論。


司法院資訊處製作；財團法人民間司法改革基金會備份。
